en: Arts & Entertainment > Hobbies & Creative Arts > Arts & Crafts > Art & Crafting Tools > Textile Craft Machines: Felting Needles & Machines; Hand Looms; Mechanical Looms; Sewing Machines; Spinning Wheels
ru: Искусство и развлечения > Хобби и творчество > Искусство и рукоделие > Инструменты для художественных работ и рукоделия > Устройства для работы с текстилем: Иглы для валяния и валяльные машины; Ручные ткацкие станки; Механические ткацкие станки; Швейные машины; Прялки
sk-SK: Umenie a zábava > Záľuby a tvorivé dielne > Výtvarná dielňa > Nástroje pre výtvarnú dielňu > Textilné remeselné stroje: Plsťovacie ihly a stroje; Tkáčske stroje; Mechanické krosná; Šijacie stroje; Kolovraty
es: Arte y ocio > Hobbies y artes creativas > Manualidades > Herramientas para manualidades > Máquinas textiles: Máquinas y agujas para enfurtido; Telares a mano; Telares mecánicos; Máquinas de coser; Ruecas
bg-BG: Изкуства и развлечения > Хобита и творчески изкуства > Изкуства и творчество > Творчески инструменти > Творчески текстилни машини: Игли и машинки за плъстене; Ръчни тъкачни станове; Механични тъкачни станове; Шевни машини; Чекръци
nb: Kunst og underholdning > Hobby og kreativitet > Kunst og håndverk > Verktøy til kunst og håndverk > Maskiner for tekstilkunst: Filtnåler og -maskiner; Vevstoler; Mekaniske vever; Symaskiner; Rokker
fr: Arts et loisirs > Loisirs et arts créatifs > Loisirs créatifs > Outils pour loisirs créatifs > Machines pour confections textiles: Aiguilles et machines à feutrer; Métiers à tisser manuels; Métiers à tisser mécaniques; Machines à coudre; Rouets
lt-LT: Menai ir pramogos > Hobiai ir menai > Menai ir amatai > Menų ir amatų įrankiai > Tekstilės rankdarbių mašinos: Vėlimo adatos ir mašinos; Rankinės audimo staklės; Mechaninės audimo staklės; Siuvimo mašinos; Verpimo rateliai
nl: Kunst en entertainment > Hobby's en creatieve vaardigheden > Handwerk en hobby's > Handwerk- en hobbygereedschap > Textielbewerkingsmachines: Viltnaalden; Handweefgetouwen; Weefmachines; Naaimachines; Spinnewielen
cs: Umění a zábava > Hobby, hudba a výtvarné umění > Řemesla a koníčky > Hobby pomůcky > Hobby textilní stroje: Jehly na filcování; Ruční stavy; Mechanické stavy; Šicí stroje; Kolovrátky
pl: Sztuka i rozrywka > Hobby i sztuki piękne > Sztuka i rękodzieło > Narzędzia dla artystów i rękodzielników > Urządzenia do tekstyliów: Igły do filcowania; Krosna ręczne; Krosna mechaniczne; Maszyny do szycia; Kołowrotki przędzalnicze
th: ศิลปะและความบันเทิง > งานอดิเรกและศิลปะสร้างสรรค์ > ศิลปะและงานฝีมือ > เครื่องมือทำงานศิลปะและงานฝีมือ > เครื่องทองานฝีมือ: เข็มและเครื่องทำ Felting; เครื่องทอผ้าแบบทอมือ; เครื่องทอผ้า; เครื่องเย็บผ้า; เครื่องปั่นด้าย
zh-CN: 艺术与娱乐 > 爱好/艺术创作 > 手工艺品 > 手工艺工具 > 纺织机: 戳针/制毡机; 手工织布机; 机械织布机; 缝纫机; 纺车
fi: Taide ja viihde > Harrastukset ja taiteet > Taide ja askartelu > Taide- ja askarteluvälineet > Tekstiilityölaitteet: Huovutusneulat ja -koneet; Kangaspuut; Kutomakoneet; Ompelukoneet; Rukit
sv: Konst och underhållning > Hobby och skapande > Hantverk och hobbyer > Hobbyverktyg > Hobbymaskiner för textilier: Filtningsnålar; Handvävstolar; Mekaniska vävstolar; Symaskiner; Spinnrockar
hu: Művészet és szórakoztatás > Hobbik és kreatív művészet > Művészet és barkácsolás > Művészeti és kézműves eszközök > Textil-kézművesgépek: Nemezelő tűk és gépek; Kézi szövőszékek; Mechanikus szövőszékek; Varrógépek; Forgókerekek
zh-TW: 藝術/娛樂 > 嗜好和創作藝術 > 藝術品和手工藝品 > 美術/手工藝工具 > 紡織機: 戳針組和氈針戳布機; 人工織布機; 機械織布機; 縫紉機; 紡車
hr-HR: Umjetnost i zabava > Hobiji i kreativne umjetnosti > Umjetnost i rukotvorine > Alati za umjetnost i rukotvorine > Tekstilni strojevi: Igle i strojevi za filcanje; Ručni tkalački stanovi; Mehanički tkalački stanovi; Šivaći strojevi; Kolovrati
pt-BR: Artes e entretenimento > Hobbies e artes > Arte e artesanato > Ferramentas para arte e artesanato > Máquinas têxteis para artesanato: Agulhas de feltragem; Teares manuais; Teares mecânicos; Máquinas de costura; Rodas de fiar
da: Kunst og underholdning > Hobby og håndarbejde > Håndarbejde og hobby > Værktøjer til håndarbejde og hobby > Maskiner til tekstilarbejde: Filtepinde; Håndvæve; Maskinvæve; Symaskiner; Spinderok
ro-RO: Artă și divertisment > Hobby-uri și artă > Artizanat > Instrumente folosite pentru artă/artizanat > Mașini pentru proiecte de artizanat textil: Ace și mașini de împâslit; Gherghefuri manuale; Războaie mecanice; Mașini de cusut; Roți de tors
pt-PT: Artes e lazer > Passatempos e artes criativas > Artes e trabalhos manuais > Ferramentas para artes e trabalhos manuais > Máquinas para trabalhos manuais têxteis: Máquina e agulhas de feltro; Teares manuais; Teares mecânicos; Máquinas de costura; Rodas giratórias
ja: 芸術・エンターテイメント > 趣味・コレクション > クラフト・アート > アート・クラフト用具 > 織物工芸機械: 羊毛フェルト用針; 手動織機; 機械織機; ミシン; 糸車
el: Τέχνες & Ψυχαγωγία > Χόμπι & Δημιουργικές Τέχνες > Τέχνες & Χειροτεχνίες > Εργαλεία τέχνης & χειροτεχνίας > Κλωστοϋφαντουργικά μηχανήματα χειροτεχνίας: Βελόνες & μηχανές τσόχασης; Χειροκίνητοι αργαλειοί; Μηχανικοί αργαλειοί; Ραπτομηχανές; Τροχοί γνεσίματος
ko: 아트/엔터테인먼트 > 취미/예술 > 미술/공예 > 미술/공예 도구 > 직물 공예 머신: 펠트 바늘/기계; 수동식 직기; 기계식 직기; 재봉틀; 물레
it: Arte e svago > Hobby e arti creative > Artigianato e hobby > Strumenti per hobby e artigianato > Macchine per tessili: Macchine e aghi per feltratura; Telai a mano; Telai meccanici; Macchine da cucire; Filatoi
vi: Nghệ thuật và giải trí > Sở thích và nghệ thuật sáng tạo > Đồ thủ công mỹ nghệ > Dụng cụ thủ công mỹ nghệ > Khung cửi: Máy và kim khâu ép dạ; Dụng cụ dệt vải bằng tay; Máy dệt vải; Máy khâu; Guồng xe sợi
sl-SI: Kultura in zabava > Hobiji in ustvarjalne umetnosti > Umetnost in ročna dela > Orodje za umetniško ustvarjanje in ročna dela > Stroji za tekstilno ustvarjanje: Igle in stroji za polstenje; Ročne statve; Mehanske statve; Šivalni stroji; Kolovrati
de: Kunst & Unterhaltung > Hobby & Kunst > Kunsthandwerk & Hobby > Kunst- & Bastelwerkzeuge > Maschinen für Textilarbeiten: Filznadeln & -maschinen; Handwebstühle; Mechanische Webstühle; Nähmaschinen; Spinnräder
tr: Sanat ve Eğlence > Hobiler ve Sanatsal Çalışmalar > Sanatlar ve El İşleri > Sanat ve El İşi Araçları > Kumaş El İşi Makineleri: Keçe İğneleri ve Makineleri; El Dokuma Tezgahları; Mekanik Dokuma Tezgahları; Dikiş Makineleri; Çıkrıklar